# 请教陈版：交易性金融负债的交易费用计入哪个科目

提问人：江左徐郎 时间：2021-05-13 17:16:35
这里的当期损益是指“投资收益”还是“财务费用”？
而根据财会[2006]18号发布的《会计科目和主要账务处理》中交易性金融负债科目核算说明：
（一）企业承担的交易性金融负债，应按实际收到的金额，借记“银行存款”、“存放中央银行款项”、“结算备付金”等科目，按发生的交易费用，借记“投资收益”科目，按交易性金融负债的公允价值，贷记本科目（本金）。这里说明是计入投资收益，但是比较疑惑的是，这是一项融资业务，为什么是计入投资收益？还有就是考虑到金融工具准则已经修订了，这个核算规则还适用？
谢谢陈版！

回答人：chenyiwei
这里的损益项目是指投资收益。目前的思路似乎是：金融资产和金融负债的交易费用、终止确认损益等均计入投资收益，可参考 2019 年修订后债务重组准则的应用指南。